【裁判字號】    90,易,23
【裁判日期】    900418
【裁判案由】    傷害等
【裁判全文】
臺灣臺東地方法院刑事判決                              九十年度易字第二三號
    公  訴  人  臺灣台東地方法院檢察署檢察官
    被      告  乙○○
右列被告因傷害等案件，經檢察官提起公訴 (八十九年度偵字第二三七五號)，本院
判決如左：
    主  文
乙○○傷害人之身體，處拘役貳拾日，如易科罰金，以參佰元折算壹日。
被訴毀棄損壞他人之物部分無罪。
    事  實
一、乙○○於民國八十八年七月二十一日上午七時四十分，在台東縣太麻里鄉大王村
    大王三六九號甲○○、丙○○夫婦住處，因細故與甲○○發生爭執，丙○○見狀
    欲加阻止，乙○○竟基於傷害人之身體犯意，掌摑丙○○臉頰，致其受有左臉頰
    腫痛之傷害。
二、案經被害人丙○○訴由台東縣警察局大武分局報告台灣台東地方法院檢察署檢察
    官偵查起訴。
    理  由
一、訊據被告固對右揭掌摑告訴人之事實坦承不諱，惟辯稱：應不至於紅腫。經查：
    本件犯罪事實業據告訴人丙○○指訴歷歷，並有證人甲○○於審理中證述：有看
    見被告揮手，但因背對丙○○，不知有無打到丙○○等語可資佐證，復有太麻里
    鄉衛生所診斷證明書一紙在卷可稽，被告所辯顯非可採，犯行堪以認定。
二、核被告所為，係犯刑法第二百七十七條第一項之傷害罪，爰審酌被告犯後態度倨
    傲，迄今未與告訴人達成和解，惟犯罪情節仍屬輕微，所生危害非鉅等一切情狀
    ，量處如主文所示之刑示懲。
三、公訴意旨另以被告乙○○於掌摑告訴人丙○○之後，復拾起一旁什物砸毀丙○○
    與甲○○住處內桌面上之玻璃，使之喪失通常效用，足生損害於丙○○，因認被
    告另涉有刑法第三百五十四條之毀損罪嫌。按犯罪事實應依證據認定之，無證據
    不得推定其犯罪事實，刑事訴訟法第一百五十四條定有明文。公訴人認定被告有
    毀損罪嫌，無非係以丙○○之指訴及附卷之玻璃毀損照片為其論據。惟訊據被告
    堅決否認有何毀損犯行，辯稱：其當天並沒有機會砸東西，一下子就被甲○○拉
    出去了等語。經查：告訴人雖稱：被告與證人拉扯之間，持其住處書櫃上飾品往
    茶几上丟，砸毀桌面玻璃，證人確曾目擊被告毀損之行為等語，證人卻證稱：當
    日並未與被告拉扯，亦未見被告丟擲物品，不知玻璃是何人砸破的等語，兩相比
    較，差距甚大，以證人與告訴人之夫妻關係，證人應無不顧夫妻之情而偏袒被告
    之理，告訴人之指訴，顯然未盡可信；又證人於檢視玻璃破損照片後表示不知係
    何人破壞，業經記明於大武分局刑事偵查卷宗可稽，故該照片並無法證明玻璃之
    破損與被告有何關係，是被告所辯應屬可採；再者本件破損之玻璃係位於證人與
    告訴人之共同住所，證人亦蒙受侵害，證人若確曾目睹被告砸毀玻璃，衡諸常理
    ，應與告訴人一同指述被告之犯行，而非一再陳稱不知情，因此證人並未目擊被
    告毀損玻璃一事應屬信而有徵，此外復查無其他積極證據證明丙○○住處之玻璃
    係被告所毀損，實難以告訴人片面之指訴遽認被告有上開毀損犯行，不能證明被
    告犯罪，爰應為無罪之諭知。
據上論斷，應依刑事訴訟法第二百九十九條第一項前段、第三百零一條第一項、刑法
第二百七十七條第一項、第四十一條第一項前段、罰金罰鍰提高標準條例第一條前段
、第二條判決如主文。
本案經檢察官馬培基到庭執行職務
中    華    民    國      九十        年      四        月    十八      日
                                  臺灣臺東地方法院刑事庭
                                   審判長法  官 蔡 勝 雄
                                         法  官 廖 建 彥
                                         法  官 袁 雪 華
右正本證明與原本無異。
如不服本判決，應於判決送達後十日內向本院提出上訴狀。（須附繕本）
「切勿逕送上級法院」
                                         書記官 林 建 成
中    華    民    國      九十        年      四        月     廿三     日
刑法第二百七十七條第一項：
傷害人之身體或健康者，處三年以下有期徒刑，拘役或一千元以下罰金。


司法院資訊處製作；財團法人民間司法改革基金會備份。
